台灣新竹地方法院刑事判決　　　　　　　　　　　　　九十年度交訴字第一八號
　　公　訴　人　台灣新竹地方法院檢察署檢察官
　　被　　　告　乙○○
右列被告因公共危險案件，經檢察官提起公訴（九十年度偵字第三八八六號），本院
判決如左：
    主  文
乙○○駕駛動力交通工具肇事，致人受傷而逃逸，處有期徒刑拾月。
    事  實
一、乙○○民國八十九年十一月二十日下午許，在服用酒類，已達不能安全駕駛動力
    交通工具之情況下（肇事後測得酒精濃度測定值為○．五七ＭＧ／Ｌ），仍駕駛
    車號ＪＴ─三八一三號自小客車，在新竹縣湖口鄉新竹工業區○○○○路由北往
    南方向行駛，於同日下午二時十分許行經與工業三路交叉口時，疏未注意汽車行
    駛時，汽車駕駛人應注意車前狀況，並隨時採取必要之安全措施，行經無號誌之
    交叉路口應減速慢行，作隨時停車之準備，以及飲用酒類後吐氣所含酒精濃度超
    過每公升○．二五毫克不得駕車之情形，因而與傅以榮駕駛車號ＣＬ─五一四七
    號自小客車發生碰撞，致傅以榮受傷經送往東元醫院急救仍不治死亡（乙○○所
    涉不能安全駕駛動力通工具而駕駛罪及過失致死罪業經判決有罪確定，現執行中
    ），詎乙○○明知車禍肇事致傅以榮受傷後，竟仍逃逸現場，嗣警前往現場處理
    時，經事故現場附近民眾指述，員警四處巡邏始在車禍現場以南人行道附近查獲
    因不勝酒力而蹲坐於該處之乙○○，因而偵知上情。
二、案經傅以榮之母丙○○告訴台灣新竹地方法院檢察署檢察官偵查起訴。
    理  由
一、訊之被告乙○○固不否認有於前揭時間地點與傅以榮發生車禍後離去現場，嗣經
    警發現之事實，惟否認有肇事逃逸之行為，辯稱：當時伊也有受傷且酒醉，伊離
    開現場是要打電話找人協助，並不是要逃逸，伊未搭計程車離開，不然就不會在
    現場等語。然查：前揭事實，業據證人即車禍現場附近之利碟公司員工甲○○證
    稱：「我在光復路與工業三路附近的利碟公司，聽到碰的一聲，我跑出去看到二
    部車撞在一起，被害人已經不醒人事，我跑回公司打電話報警，我再出去發現被
    告從車子右側門出來，出來後因警察尚未來我再回去打電話，等我再出來時就看
    不到被告，有婦人說被告從前面光復路方向走，五分鍾後警察到，我把這訊息告
    訴警察，警察就去追。」等語，而到場處理之員警丁○○亦證稱：「現場有目擊
    者說肇事者坐上台黃色計程車離開現場，我與同事開車附近找，我們繞回光復路
    時有一位計程車司機對我們招手，問我們說你們是否在找肇事者，他就指被告說
    在那裡」、「被告已經下車坐在億東公司門口，計程車是在被告處中心線，我們
    從對向開過來對我們招手，因我們當時也很注意計程車所以就過去。」、「剛開
    始時被告不承認肇事者是他，當時他喝的很醉，故我們帶被告到肇事現場，二地
    距五十到一百公尺，他不承認過一會才承認，我們從車內找出他的證件。」等語
    （本院九十年九月二十五日訊問筆錄參見），另證人即處理員警陳健進於偵查中
    亦證稱：「到現場後發現死者在車內，而肇事車輛在現場但肇事者已不在車上」
    、「我聯絡救護車，約十分鐘後到」、「在聯絡救護車時利碟公司守衛說肇事者
    往南跑」、「現場附近都有工廠，可向他們借電話，車禍現場及肇事者被拘捕的
    地方大約一百公尺，但我不確定」等語（偵卷第二十六頁參見），是被告肇事當
    時，附近即可覓得行人及工廠人員，如被告果要尋求援助或撥打救護電話，顯無
    往南（公司圍牆）之必要，且再審酌被告於肇事後並未下車察看被害人之傷勢等
    情，業據被告供述明確（偵卷第二十三頁、本院審理筆錄參見），且被告在未得
    知被害人狀況之情形下，卻立即決定報警請求協助，此與一般常情於肇事後會立
    即檢視人員物品之損害情形迥然不符，足見被告所辯前詞，委不足採，是本件事
    證已臻明確，被告犯行堪予認定。
二、核被告所為，係犯刑法第一百八十五條之四之肇事逃逸罪。爰審酌被告肇事逃逸
    之情節、被告之素行、對被害人所造成之影響、犯後猶否認犯行之態度等一切情
    形，量處如主文所示之刑。
三、據上論斷，應依刑事訴訟法第二百九十九條第一項前段，刑法第一百八十五條之
    四，判決如主文。
本案經檢察官吳金棟到庭執行職務。
中      華      民      國    九十一    年      一      月    三十一    日
                              台灣新竹地方法院刑事第二庭
                                  法      官    蘇  嘉  豐
右正本證明與原本無異。
如不服本判決，應於判決送達後十日內向本院提出上訴狀( 應附繕本 )。
                                  書  記  官    賴  寶  合
中      華      民      國    九十一    年      一      月    三十一    日
附錄本案論罪科刑所適用法條全文：
刑法第一百八十五條之四：
駕駛動力交通工具肇事，致人死傷而逃逸者，處六月以上五年以下有期徒刑。
